



# Amaury

# Développeur Full Stack Java / DevOps 6 années d'expériences

« Ingénieur logiciel qualifié et motivé avec 7 années d'expérience dans la conception, la mise en œuvre et la maintenance de solutions logicielles évolutives. Je suis autonome et j'apporte une grande importance au travail collaboratif et au partage de connaissances. Recherche un poste stimulant pour appliquer mon expertise technique, mes compétences en résolution de problèmes et ma passion pour l'innovation. »

### **RESUME**

- 09/2022 au 01/2024 : SOPRA STERIA INGENIEUR D'ETUDES ET DEVELOPPEMENT
- 09/2021 au 09/2022 : SOPRA STERIA INGENIEUR D'ETUDES ET DEVELOPPEMENT
- 09/2017 au 09/2021 : FICHORGA APPRENTI INGENIEUR

#### COMPETENCES

### **Techniques:**

- Langages de programmation : JAVA 8 / 11 / 17, JavaScript, TypeScript, Groovy, SQL, HTML,
- Framework: Spring (Spring boot / Spring data / Spring Security / Spring Cloud), Angular 2+, JPA, Quarkus, Hibernate, JQuery
- Systèmes d'exploitation : Windows, Linux (Ubuntu, Debian)
- Base de données : PostgreSQL, Oracle, MariaDB, MS SQL
- Serveurs : Tomcat, Apache
- Cloud : AWS (Certifié Developer Associate (DVA-C02), Azure, GCP
- Architecture: Micro-services, REST, MVC, JEE
- Intégration continue : Jenkins, Maven, Gradle
- Outils: Jira, Confluence, Git, Docker, IntelliJ

## Compétences fonctionnelles / GDP

- Audit de l'existant (BPMN2.0)
- Recueil du besoin
- Rédaction du cahier des charges fonctionnel
- Benchmarking
- Analyse
- Rédaction des spécifications techniques
- Tests
- Rédaction documentaire

### **EXPERIENCES PROFESSIONNELLES**

# INGENIEUR D'ETUDES ET DEVELOPPEMENT - SOPRA STERIA septembre 2022 à janvier 2024

#### **Contexte:**

Ingénieur d'études et développement en mission pour Airbus, client de Sopra Steria et leader mondial de l'aérospatial sur le périmètre "Marketing To Sales".

Je suis intervenu sur l'application permettant à Airbus d'établir les contrats de ventes avec ses clients (personnes morales et personnes physiques).

J'étais en charge, en tant que Développeur FullStack, de la conception et la réalisation de l'outil de rédaction des contrats de vente (parties prenantes, spécifications de l'avion, planning prévisionnel de livraison).

J'ai ensuite pu évoluer sur la partie DevOps, réalisant la migration technique de l'infrastructure sur Openshift 4 et la création des pipelines CI / CD.

Organisation des équipes : 1 Chef de projet / 2 tech lead / 10 Développeurs Full stack / 2 Business Analyst / 1 scrum master / 1 Proxy Product Owner

Effectifs répartis en France, Espagne, Canaries, La Réunion et une communication exclusivement en Anglais dans tout le projet.

#### **Missions:**

- Développement Fullstack :
- Développement d'API
- Écriture de tests unitaires en Java
- Pattern de développement CQRS (« Command Query Responsibility Segregation ») avec spring
- Requêtage SQL (Microsoft SQL Server) : spring-data / Hibernate / JPA
- Migration SQL avec Liquibase
- Déploiement et CI/CD avec Jenkins
- Versioning Git
- Ecriture de javadoc
- Gestion du state redux Angular avec NgRx
- Typage de la data avec TypeScript
- Utilisation du Framework PrimeNG
- Création de formulaires avec des FormBuilder
- Emploi d'une librairie et d'un design system commun à toute l'entreprise
- Échanges via API REST
- Scripting java spring batch pour des tâches journalières
- Visualisation de logs avec Kibana
- Analyste statique de code avec Sonarqube
- DevOps:
- Migration de Openshift 3 à Openshift 4
- Création de pipelines CI/CD
- Gestion de secrets et fichiers de configurations
- Passage de certification cloud AWS intermédiaire (Developer Associate)
- Travail en environnement sécurisé (Whitelistage, DataCenterFiltering, Dependabot, Keepass ...)

# Méthodologie :

- Agile (Jira, Confluence) avec les différents rituels sur des sprints de 3 semaines :
- Daily meeting
- Sprint planning
- Sprint review (démo)
- Poker planning / refinement
- Sprint retrospective
- Code review avec Pull Requests sur Github
- Mise en place d'une pratique de Test Driven Development dans le projet (TDD)

#### **Environnement**

- Langages / Framework : Java, Spring, Javascript, TypeScript, Angular 14, Mockito, Liquibase, Lombok, PrimeNG 13, NgRx, SASS
- Serveurs / Cloud : AWS, Apache, Tomcat, Jenkins, Maven, Openshift, Docker
- Base de données : SQL, PostgreSQL, Microsoft SQL Server
- Secteur d'activité : Aviation
- Outils: VS Code, Jira, Confluence, Git, IntelliJ, Xray, Postman, Google Workspace

# INGENIEUR D'ETUDES ET DEVELOPPEMENT - SOPRA STERIA septembre 2021 à septembre 2022

#### **Contexte:**

Ingénieur d'études et développement en mission pour Nexity, client de Sopra Steria et acteur européen de l'immobilier sur l'application de "Configuration Programmes Immobiliers".

Je suis intervenu sur l'application permettant à Nexity d'optimiser ses revenus lors de la vente d'un terrain (« Gestion de configuration d'hypothèses immobilières »).

Une opération immobilière chez Nexity est composée de plusieurs programmes qui sont ensuite décomposés en hypothèses pour calculer la rentabilité et effectuer les ajustements nécessaires.

J'étais en charge, en tant que Développeur Backend, de la conception et du développement de ces outils de configuration de programmes immobiliers.

<u>Organisation des équipes</u>: 1 Directeur de projet / 1 Chef de projet / 5 Développeurs + 1 tech lead Backend / 5 Développeurs + 1 tech lead Frontend / 2 Business Analyst

(+ le même effectif en Espagne avec une communication en Français)

#### **Missions:**

- Développement Backend :
- Développement d'API RESTful avec contrats d'interfaces documentés
- Ecriture de tests unitaires en Java
- Pattern de développement micro-services avec spring
- Requêtage SQL (PostgreSQL) : spring-data / Hibernate
- Migration SQL avec Liquibase
- Déploiement et CI/CD avec AzureDevOps
- Versioning Git
- Ecriture de javadoc et de documentation OpenAPI
- Echanges via API REST

- Analyse statique de code avec Sonarcloud
- Visualisation de logs et trames avec Datadog
- Rédaction d'une conception technique
- Passage de certification cloud AWS débutant (Cloud Practitioner)
- Utilisation d'outils de communication évènementiel AWS comme SNS, SQS...
- Transfert de connaissances et formation des apprentis/stagiaires

# Méthodologie :

- Agile (Jira, Confluence) avec les différents rituels sur des sprints de 3 semaines :
- Daily meeting
- Sprint planning
- Sprint review (démo)
- Poker planning / refinement
- Sprint retrospective
- Code review avec Pull Requests AzureDevOps

#### **Environnement:**

- Langages / Framework : Java, Spring, Hibernate, JPA, Mockito, Liquibase
- Serveurs / Cloud : AWS, Azure, Apache, Maven, Kubernetes, Docker
- Base de données : SQL, PostgreSQL
- Secteur d'activité : Immobilier
- Outils : Jira, Confluence, Git, IntelliJ, Postman, Swagger, AzureDevOps, Artifactory, Microsoft Office

# APPRENTI INGENIEUR - FICHORGA septembre 2017 à septembre 2021

### **Contexte**

Fichorga est le 3e plus gros acteur dans la rédaction d'actes notariaux et fourni tout le matériel informatique nécessaire aux études notariales.

De ce fait le service informatique de l'entreprise se doit de gérer un grand nombre de serveurs, ordinateurs, logiciels...

Les différentes missions qui m'ont été attribuées sont :

- Configurer et paramétrer les environnements de tests ou environnements clients pour l'utilisation d'un logiciel de rédaction d'acte notarial.
- Corrections de bugs et développement de nouvelles fonctionnalités sur le logiciel phare de l'entreprise.
- Conception et Développement d'une extension au logiciel de rédaction d'actes afin d'aider les notaires dans leurs échanges de documents avec leurs clients.

Organisation des équipes : 1 Chef de Service R&D / Développement), 1 Chef de projet, 10-20 Développeurs, 2 Administrateurs système et réseaux, 1 Product Owner, 1 Testeur

#### **Actions**

- Ecriture de scripts d'installation logiciel
- Conception/Développement d'un outil d'administration de l'effectif de l'entreprise
- Configuration/paramétrage de serveurs d'application dans la salle serveur on premise

- Rédaction d'expression de besoins
- Développement en micro-services d'une nouvelle application

# Méthodologie

• Agile (Kanban/Jira)

#### **Environnement**

- Langages / Framework : Java, J2EE (Java pour le web), Quarkus, PowerShell, Scripting, Pascal
- Serveurs / Cloud : On premise, VMWare ESXi, Apache, Tomcat, Jenkins, Maven, Kubernetes, Docker
- Base de données : SQL, MariaDB
- Secteur d'activité : Notariat
- Outils : Jira, Confluence, Git, IntelliJ, Postman

# **LANGUES**

Français : Langue maternelleAnglais : Professionnel (TOEIC)

# **FORMATION**

- 2021 IG2I Ingénieur informatique
- 2022 Sopra Steria Certification AWS Certified Developer Associate
- 2023 Sopra Steria Certification AWS Certified Cloud Practitioner